臺灣高等法院高雄分院刑事判決　　　　　九十一年度上易字第八六九號
　　上　訴　人
　　即　被　告　甲○○
右上訴人因違反毒品危害防制條例案件，不服臺灣屏東地方法院九十一年度易字第四
二五號中華民國九十一年四月卅日第一審判決（起訴案號：臺灣屏東地方法院檢察署
九十一年度毒偵字第二０六、二六七號），提起上訴，本院判決如左：
      主      文
上訴駁回。
      事實及理由
一、本案經本院審理結果，認原審判決之認事用法及量刑，均無不當，應予維持，並
    引用原審判決書所記載之事實、證據及理由。
二、上訴人即被告甲○○上訴意旨雖又指稱：伊只有施用第二級毒品安非他命二次，
    原判決量刑過重云云。
三、按被告所犯毒品危害防制條例第十條第二項之施用第二級毒品罪，其法定刑為三
    年以下有期徒刑。而被告先後於九十一年二月十日及同年三月四日為警採取尿液
    檢驗結果，均有安非他命陽性反應，此有屏東縣衛生局之尿液檢驗結果通知書二
    紙附卷可稽，被告於警訊時又供承其每隔二、三日施用一次，然則被告施用第二
    級毒品安非他命，有十次以上，被告謂僅施用二次，即非真實可採。原審判決以
    被告為連續犯及累犯，依法遞加重其刑後，量處有期徒刑壹年，尚無過重之嫌。
    上訴意旨以量刑過重指摘原判決不當，為無理由，應予駁回。
據上論斷，應依刑事訴訟法第三百六十八條、第三百七十三條，判決如主文。
本案經檢察官陳新慶到庭執行職務。
中    華    民    國     九十一     年       六       月      二十八    日
                              臺灣高等法院高雄分院刑事第五庭
                                  審判長法官  吳水木
                                        法官  趙文淵
                                        法官  洪慶鐘
右正本證明與原本無異。
不得上訴。
                                      書記官  彭筱瑗
中    華    民    國     九十一     年       七       月        二      日
                                                                       Ｋ
附件：
臺灣屏東地方法院刑事判決                          九十一年度易字第四二五號
  公  訴  人  臺灣屏東地方法院檢察署檢察官
    被      告  甲○○  男  三十三歲（民國○○○年○○月○日生）
                        住屏東縣車城鄉○○村○○路十六號
                        (現在臺灣屏東戒治所戒治中)
                        身分證統一編號：Ｔ一二二五四八號
右被告因違反毒品危害防制條例案件，經檢察官提起公訴（九十一年度毒偵字第二○
六、第二六七號），本院判決如左：
     主  文
甲○○連續施用第二級毒品，累犯，處有期徒刑壹年。
安非他命吸食器壹支，沒收。
     事  實
一、甲○○前因犯竊盜案件，經本院判處有期徒刑一年二月確定在案，並於民國九十
    年十二月二十六日執行完畢，猶不知悔改。復因施用毒品案件，先後二次裁定送
    觀察、勒戒後，均無繼續施用毒品之傾向，由臺灣屏東地方法院檢察署檢察官分
    別於八十八年六月二十三日、九十年一月十六日，以八十八年度偵字第三九Ｏ四
    號、八十九年度毒偵字第二二Ｏ九號為不起訴處分，詎甲○○又基於施用第二級
    毒品安非他命之概括犯意，自九十一年二月八日二十三時許起至同年三月四日二
    十三時三十分許止，連續在屏東縣車城鄉○○村○○路十六號自宅或附近之破磚
    寮等處所，施用第二級毒品安非他命多次，先於九十一年二月十日十九時許，為
    警採尿送驗，復於九十一年三月四日二十三時三十分許，警方持貴院所核發之搜
    索票前往屏東縣車城鄉○○村○○路六號執行搜索，扣得安非他命吸食器一支，
    並採尿送驗，結果均呈甲基安非他命陽性反應。
二、案經屏東縣警察局恆春分局、枋寮分局分別報告臺灣屏東地方法院檢察署檢察官
    偵查起訴。
     理  由
一、訊據被告甲○○對於右揭犯罪事實，皆已坦承不諱，且被告有二次為警所採之尿
    液，經送鑑定，均呈甲基安非他命陽性反應，有屏東縣衛生局屏縣衛檢六字第９
    １００５１、９１００６５號煙毒及麻醉藥品類委託檢驗結果通知書在卷可稽，
    復有扣案之安非他命吸食器一支可資參佐。又被告前因施用毒品，先後二次送觀
    察、勒戒後，均認無繼續施用毒品傾向，於八十八年六月二十三日及九十年一月
    十六日，經檢察官為不起訴處分確定，有卷附被告全國前案紀錄表及不起訴處分
    書可按，事證明確，被告犯行堪以認定。
二、核被告所為，係犯毒品危害防制條例第十條第二項之罪。被告先後多次犯行，時
    間緊接，方法相同，觸犯構成要件相同之罪名，顯係基於概括犯意為之，應依連
    續犯規定，論以一罪，並依法加重其刑。被告施用毒品前，多次持有毒品之低度
    行為，已為施用毒品之高度行為吸收，不另論罪。又被告前因犯竊盜案件，經本
    院判處有期徒刑一年二月，於九十年十二月二十六日執行完畢，有前開前案紀錄
    表可稽，其受有期徒刑之執行完畢，五年內再犯有期徒刑以上刑之罪，為累犯，
    依法遞加重其刑。爰審酌被告因施用毒品，經二次觀察勒戒及不起訴處分，猶再
    犯本罪，足認悔意不堅，惟施用毒品乃自戕行為，且被告犯後尚能坦認犯行，態
    度良好等一切情狀，量處如主文所示之刑。扣案之安非他命吸食器一支，為被告
    所有供其吸食安非他命之用，業據其供明在卷，依法宣告沒收。
據上論斷，應依刑事訴訟法第二百九十九條第一項、毒品危害防制條例第十條第二項
、刑法第十一條前段、第五十六條、第四十七條、第三十八條第一項第二款，判決如
主文。
本案經檢察官郭俊男到庭執行職務
中      華      民      國     九十一     年     四     月     三十     日
                                      臺灣屏東地方法院刑事第二庭
                                          法  官  包梅真
右正本證明與原本無異。
如不服本判決應於收受本判決送達後十日內向本院提出上訴書狀，其未敘述上訴理由
者，並得於提起上訴後十日內向本院補提理由書狀（均須按他造當事人之人數附繕本
 ）「切勿逕送上級法院」
                                          書記官  蔡進吉
中      華      民      國     九十一     年     四     月     三十     日
附錄法條：
毒品危害防制條例第十條第二項
施用第二級毒品者，處三年以下有期徒刑。
